【裁判字號】    89,簡上,68
【裁判日期】    900413
【裁判案由】    妨害自由
【裁判全文】
臺灣新竹地方法院刑事判決                          八十九年度簡上字第六八號
    上  訴  人  臺灣新竹地方法院檢察署檢察官
    被      告  戊○○
                丁○○
右列上訴人因傷害等案件，不服本院新竹簡易庭八十九年度竹簡字第一０三號中華民
國八十九年五月二十五日第一審簡易判決（聲請案號：台灣新竹地方法院檢察署八十
八年度偵字第八一九四號），提起上訴，本院管轄第二審之合議庭判決如左：
    主  文
上訴駁回。
    事  實
一、本案經本合議庭審理結果，認本院第一審判決認事用法及量刑均無不當，應予維
    持。原審判決書所載之事實、證據及理由均與本院所認定者相同，茲引用之。
二、檢察官上訴意旨以：被告戊○○、丁○○分別於八十八年十一月四日、同年十二
    月二十四日，在臺灣新竹地方法院檢察署偵訊後又恐嚇告訴人丙○○云云，指摘
    原判決並未審酌被告犯罪後態度不佳及告訴人因此受有損害，對於被告戊○○、
    丁○○分別量處有期徒刑三月、二月，並均為緩刑之宣告，量刑過輕。惟查：
    （一）告訴人及證人即其夫乙○○於本院訊問時固曾一致指陳：被告丁○○於八
          十八年十一月四日，在臺灣新竹地方法院檢察署前，揚言要讓伊死，並對
          其母張美梅恫稱：「你嘴巴會爛」，戊○○則未在場等語（見本院卷（一
          ）第二七頁、二九頁、一一一頁），然證人乙○○於嗣後改稱：伊已忘記
          被告丁○○對上訴人所言內容等語（見本院卷（一）第一二九頁）。且據
          告訴人稱：當日除伊與母親、乙○○外，尚有丁○○、甲○○在場等語，
          不僅與證人乙○○所證：伊印象中不記得甲○○有在場等語不符，亦與證
          人王麗如所為結證：伊當日也在現場等語（見本院卷（一）第一三二頁）
          不合。告訴人與證人乙○○就被告丁○○當日究竟如何言詞恐嚇、究有何
          人在場等情，所述既屬不一，並與證人林麗如所證相左，難認真實可採。
    （二）證人黃信澤雖於本院證稱：八十八年十二月二十四日伊陪同告訴人前往臺
          灣新竹地方法院檢察署接受偵訊，庭訊後見被告二人揚言要上訴人小心一
          點，被告之姊林麗樣亦恐嚇稱要讓上訴人死，當時檢察官及法警恰巧走出
          偵查庭均有目睹云云，然質之告訴人則一再指稱：當時林麗樣係以「來啊
          」、「來踢我啊」等語挑釁伊，且當時法警急著下班，與檢察官均未目睹
          衝突經過等語。以其二人所述不盡相符，尚難採信。
    綜右查證，告訴人指稱被告等於犯罪後對告訴人尚有恐嚇犯行，顯屬無據。檢察
    官上訴意旨據告訴人之請求，指摘原判決對被告等量刑過輕且宣告緩刑為不當，
    其上訴為無理由，應予駁回。
據上論斷，應依刑事訴訟法第四百五十五條之一第一項、第三項、第三百七十三條、
第三百六十八條，判決如主文。
本案經檢察官吳金棟庭執行職務。
中      華      民      國        九十      年    四      月   十三     日
                                  臺灣新竹地方法院刑事第三庭
                                      審判長法  官  林錦芳
                                            法  官  王永春
                                            法  官  鄭子俊
右正本證明與原本無異。
不得上訴。
                                            書記官  沈藝珠
中      華      民      國       九十       年    四      月    十三    日


司法院資訊處製作；財團法人民間司法改革基金會備份。
